臺灣臺北地方法院交通事件裁定　　　　 94年度交聲字第957號
　　原處分機關　臺北市交通事件裁決所
　　異　議　人
　　即受處分人　甲○○
上開受處分人因違反道路交通管理處罰條例案件，對臺北市交通
事件裁決所於中華民國九十四年九月五日所為之處分（北市裁二
字第裁二二—Ｚ00000000號），聲明異議，本院裁定如
下：
    主  文
異議駁回。
    理  由
一、按汽車駛離高速公路主線車道擬進入交流道、服務區、休息
    站時，應先駛入外側車道，再循減速車道逐漸降低速率行駛
    之；汽車行駛於高速公路或設站管制之道路，而不遵管制之
    規定者，處汽車駕駛人新臺幣三千元以上六千元以下罰鍰；
    汽車駕駛人，違反道路交通管理處罰條例第三十三條者，除
    依原條款處罰鍰外，並記違規點數一點，高速公路交通管制
    規則第十六條、道路交通管理處罰條例第三十三條第一項及
    第六十三第一項第一款分別定有明文。次按違反道路交通管
    理處罰條例第三十三條之事件，期限內繳納或到案聽候裁決
    者，處三千元罰鍰，本件案發時之違反道路交通管理事件統
    一裁罰基準及處理細則第二條第二項亦定有明文。
二、本件異議人即受處分人甲○○於民國九十四七月四日晚上七
    時三十分許，駕駛車牌號碼為Ｓ九—○二七六號自用小客車
    在國道三號高速公路由北向南行駛，欲由木柵交流道下高速
    公路，竟未依循劃設於距木柵交流道匝道口三百公尺處之減
    速車道逐漸降低行駛，而於距木柵交流道匝道口約一百公尺
    處直接由外側車道駛入減速車道，經內政部警政署國道公路
    警察局第九警察隊許仁緯及呂光明發現即以受處分人下匝道
    之車輛未循序漸進插入連貫行駛中之車隊不遵守高速公路管
    制規則第十六條規定而依道路交通管理處罰條例第三十三條
    第一項（漏載第一項）開立公警局交字第Ｚ0000000
    0號舉發通知單，並指定應於九十四年七月十九日前前往原
    處分機關即臺北市交通事件裁決所聽候裁決，經受處分人依
    限提出申訴，原處分機關認受處分人確有前開違規行為，乃
    依據道路交通管理處罰條例第三十三條第一項及第六十三條
    第一項第一款（漏載第一款）之規定裁處新臺幣三千元之罰
    鍰，並記違規點數一點。
三、訊據受處分人就其於上開時間、地點駕駛上開車輛由距離匝
    道口約一百公尺處切入減速超道而為警攔停等情固不否認，
    惟矢口否認有何違反道路交通管理處罰條例行為，並辯稱：
    案發時，伊通過木柵交流道匝道前之隧道後，見木柵出口之
    指示標示，立即打方向燈並降低車速欲駛入外側車道，然因
    伊一直無法順利駛入外側車道，所以才會在為警舉發之地點
    駛入外側車道，而插入連貫行駛之車隊，亦無處罰明文云云
    。然查：證人許仁偉到庭結證稱：案發時，伊與呂光明是停
    在木柵交流道匝道出口槽化線處，在距離該匝道口約一、二
    公里外即在福德隧道前，就有大型交通指示標誌指示木柵交
    流道再多遠就到了，在福德隧道裡面十九點七公里處，有一
    個木柵靠右之標誌，從該處起即地面畫有白色虛線表示可在
    該處隧道內變換車道，接著就是在二十公里處即福德隧道出
    口，有距離匝道口三百公尺、二百公尺及一百公尺之指示標
    示，而當時因為塞車，要下交流道的車隊排得很長，大約回
    堵到匝道出口前之福德隧道裡面，伊看見受處分人在距離匝
    道口一百公尺處插入下交流道之車流等語（見本院九十四年
    十月十七日訊問筆錄），另參以卷附現場照片六張及現場圖
    ，本件木柵交流道匝道口之減速車道係於距匝道口三百公尺
    處開始劃置，依據高速公路管制規則第十六條之規定，欲下
    木柵交流道之車輛本應於距匝道口三百公尺處減速車道開始
    設置處即由外側車道直接循減速車道循序減低速率行駛，若
    錯過該駛入減速車道之時機，即應繼續行駛至下一交流道再
    駛離高速公路，始堪認與規定相符，本件受處分人竟於距匝
    道口一百公尺處直接自外側車道駛入減速車道，即難認與上
    開規定相符，本件受處分人確有前開交通違規行為，堪以認
    定。從而，原處分機關依道路交通管理處罰條例第三十三條
    第一項及第六十三條第一項第一款之規定裁處三千元之罰鍰
    ，並記違規點數一點，核與上開規定並無違誤，本件聲明異
    議為無理由，應予駁回。
據上論斷，應依道路交通案件處理辦法第十九條，裁定如主文。
中　　華　　民　　國　　94　　年　　10　　月　　31　　日
                        臺灣臺北地方法院交通法庭
                            法  官  唐于智
上正本證明與原本無異。
如不服本裁定，應於裁定送達後5 日內向本院提出抗告狀。
                            書記官  李玟郁
中　　華　　民　　國　　94　　年　　11　　月　　2 　　日
